臺灣高雄地方法院民事裁定
110年度消債聲免字第49號
聲　請　人　謝進龍　000000000000000000000000000000000000
00000000000000000000000000000000000000000000000000
代　理　人　李淑妃律師
相　對　人　
即債權人　　明台產物保險股份有限公司
　　　　　　　　　　000000000000000000000000000000000000
法定代理人　熊谷真樹00000000
　　　　　　　　　　000000000000000000000000
　　　　　　　　　　000000000000000000000000000000000000
相　對　人　
即債權人　　日盛國際商業銀行股份有限公司
　　　　　　　　　　000000000000000000000000000000000000
法定代理人　黃錦瑭　00000000
　　　　　　　　　　000000000000000000000000
　　　　　　　　　　000000000000000000000000000000000000
相　對　人　
即債權人　　國泰世華商業銀行股份有限公司
　　　　　　　　　　000000000000000000000000000000000000
法定代理人　郭明鑑　00000000
　　　　　　　　　　000000000000000000000000
　　　　　　　　　　00000000000000000000000000000000000
相　對　人　
即債權人　　元大商業銀行股份有限公司
　　　　　　　　　　000000000000000000000000000000000000
00000000000000000000000000000000000000000000000000000000
00000000000000000000000000000000000000000000000000000000
法定代理人　翁健　　00000000
代　理　人　黃勝豐　00000000000000000000000000000000000
相　對　人　
即債權人　　台北富邦商業銀行股份有限公司
　　　　　　　　　　000000000000000000000000000000000000
法定代理人　程耀輝　00000000
　　　　　　　　　　000000000000000000000000
　　　　　　　　　　00000000000000000000000000000000000
相　對　人　
即債權人　　中國信託商業銀行股份有限公司
　　　　　　　　　　000000000000000000000000000000000000
0000000000000000000000000000000000000000000000000000000
法定代理人　童兆勤　00000000
　　　　　　　　　　000000000000000000000000
　　　　　　　　　　000000000000000000000000000000000000
相　對　人　
即債權人　　滙誠第一資產管理股份有限公司
　　　　　　　　　　000000000000000000000000000000000000
法定代理人　莊仲沼　00000000
　　　　　　　　　　000000000000000000000000
　　　　　　　　　　00000000
相　對　人　
即債權人　　新加坡商艾星國際有限公司台灣分公司
　　　　　　　　　　00000000000000000000000000000000000
法定代理人　曾慧雯　00000000
　　　　　　　　　　000000000000000000000000
　　　　　　　　　　000000000000000000000000000000000000
上列聲請人即債務人因消費者債務清理事件聲請免責，本院裁定
如下：
    主  文
聲請人即債務人謝進龍應予免責。
    理  由
一、聲請意旨略以：聲請人前向本院聲請更生，經本院以100年
    度消債更字第256號裁定開始更生程序，嗣因未依更生方案
    履行，經聲請人日盛國際商業銀行聲請強制執行，聲請人於
    民國106年10月31日聲請清算，經本院以106年度消債清字第
    204號裁定自106年12月13日起開始清算程序，再經本院民事
    執行處司法事務官以106年度司執消債清字第158號裁定清算
    程序終結確定，普通債權人未受分配，本院復於108年5月3
    日以108年度消債職聲免字第31號裁定不免責確定，其後聲
    請人依本院106年度司執消債清字第158號消費者債務清理事
    件所擬定債權表之債權人債權比率還款，債權比率、還款金
    額如附表所示，還款金額合計新臺幣（下同）111,640元，
    爰依消費者債務清理條例（下稱消債條例）第133條、第141
    條之規定，聲請免責等語。
二、按債務人因消債條例第133條之情形，受不免責之裁定確定
    後，繼續清償達該條規定之數額，且各普通債權人受償額均
    達其應受分配額時，得聲請法院裁定免責。
三、本院之判斷
(一)查聲請人前向本院聲請更生，嗣因未依更生方案履行，經債
    權人日盛國際商業銀行聲請強制執行，聲請人依消債條例第
    74條第2項規定於106年10月31日聲請清算，經本院以106年
    度消債清字第204號裁定准自106年12月13日起開始清算程序
    ，復經本院司法事務官以106年度司執消債清字第158號裁定
    清算程序終結確定，普通債權人未受分配，再於108年5月3
    日以108年度消債職聲免字第31號裁定不免責確定等情，此
    經本院核閱各該案卷無訛，是以此部分事實，應堪以認定。
(二)本院前開裁定（108年度消債職聲免字第31號）認聲請人構
    成消債條例第133條事由而裁定不免責，並指明聲請人於聲
    請清算前2年間可處分所得總額扣除個人生活支出費用及子
    女扶養費總額後之餘額為41,264元，普通債權人於清算程序
    中未受分配等情，有前開裁定、債權表在卷可參。又本院裁
    定不免責後，聲請人還款數額，亦有中華郵政WebATM轉帳明
    細表影本、郵政跨行匯款申請書影本、自動櫃員機交易明細
    表影本、陳報狀附卷可參。基上，本院依前開證據資料，核
    算各債權人受償債權數額如附表所示，堪認聲請人清償之數
    額已達消債條例第141條第1項所定數額，自應予以免責。
四、據上論結，聲請人之聲請為有理由，依消債條例第133條、
    第141條第1項，爰裁定如主文。
中　　華　　民　　國　　110 　年　　11 　　月　　5 　日
                  民事庭　法  官　賴寶合
以上正本係照原本作成。
如不服本裁定，應於送達後10日內，向本院提出抗告狀並繳納抗
告費新台幣1,000元。
中　　華　　民　　國　　110 　年　　11 　　月　　5  　日
                          書記官  胡美儀